# 股权转让收入的确认时点与金额

提问人：xiay 时间：2011-08-27 07:52:42
某拟上市公司A于 2009 年 12 月 20 日转让持有的投资股权 1000 万股（所占比例较小，A公司采用成本法核算）给其母公司B，并签订了转让协议，转让价格以 2008 年 12 月 31 日的净资产上浮20%厘定（由于无法获取被投资单位的 2009 年度的财务信息），每股转让价为2.1元，转让款于 2009 年 12 月 25 日收到，股权过户资料也于 2009 年 12 月 28 日提交给被投资单位，要求被投资单位作工商变更，被投资单位于 2010 年 1 月办结了变更。A公司与 2009 年确认了该股权转让收益。
问题 1 、A公司确认股权转让收益的时点是否恰当？ 2 、根据 2010 年获取的被投资单位的财务信息，该单位的 2009 年末的每股净资产为2.6元。是否可以提请B公司补足差价 500 万元，如果B公司可以补足，补足部分在哪个期间(09年还是 10 年)确认?理由是什么？

回答人：chenyiwei
关于投资收益确认时点问题，赞同上述各位意见。 关于是否协商补足差价问题，可由双方协商签订补充协议。如果签订了补充协议的，则该 500 万元收益应当确认在确立收款权利的期间。

回答人：chenyiwei
回复 xiay 的帖子
容易形成关联交易不公允的质疑。如果当初签订股权转让协议时预留一条价格调整条款，约定暂时按被投资企业 2008 年末净资产上浮 20 ％定价，到被投资企业审计报告出来后按经审计净资产数调整，则相对较好些。
另外，此处提到“被投资单位也拟上市，年报相关资料在未公告之前不能获取”，所以在确定转让价格时，应当考虑被投资企业的上市预期对溢价的影响。例如，如果该被投资企业同时引入外部风险投资的，则关联交易的转让价款不宜与引入外部风险投资的作价产生重大差异。